Minutes et répertoires du notaire Claude BENARD, 30 janvier 1717 - 26 juin 1742 (étude XXVIII)
Archives nationales
- Minutes de Claude BENARD, 30 janvier 1717 - 25 juin 1742; MC/ET/XXVIII/145 - MC/ET/XXVIII/275
  - Minutes. 1738, mai - 1738, juin, mai 1738 - juin 1738; MC/ET/XXVIII/253
    - Delle Naoz (Lambert) maître menuisier rue de la Roquette § bail, 10 mai 1738; MC/ET/XXVIII/253
    - Licitation, et compte et décharge (deux actes) concernant Jean-François de Tray, directeur de l'académie de peinture et sculpture à Rome., 14 mai 1738; MC/ET/XXVIII/253
      acte de vente; compte; décharge; Rome (Italie); Tray, Jean-François de; directeur d'établissement d'enseignement; administrateur
    - Bail par Marie-Anne Lecoq veuve de Nicolas GERVAIS à Elisabeth LE TELLIER, veuve de Paul ROUSSEL, allemand de nation, laquelle déclare qu'elle demeure rue du Chevalier Duquet chez le nommé RIQUEUR, menuisier, depuis de 3 ans, 23 mai 1738; MC/ET/XXVIII/253
    - Fournier (Léonard) serrurier rue de Reuilly § bail, 26 mai 1738; MC/ET/XXVIII/253
    - Bail de maison par 3, 6 ou 9 ans, rue de la Clauchette par Anne-Louise MALLET veuve Jean TISSIER, à Claude HEBERT, ébéniste et Marie-Anne-RICHARD, rue de Charenton, bail resilié le 4 juillet 174(3 ? ), 28 mai 1738; MC/ET/XXVIII/253
    - Hebert (Claude) ébéniste rue de la Planchette § bail à .., 28 mai 1738; MC/ET/XXVIII/253
      bail; Hebert, Claude
    - Aubert (Jean Jacques) maître brodeur rue Saint Denis § partage, 29 mai 1738; MC/ET/XXVIII/253
      partage; Aubert, Jean Jacques
    - Moreau (Antoine) serrurier rue des Filles Dieu § partage, 29 mai 1738; MC/ET/XXVIII/253
      partage; Moreau, Antoine
    - Servant (André) maître brodeur rue Poissonnière § partage, 29 mai 1738; MC/ET/XXVIII/253
      partage; Servant, André
    - Chauliere (Jacques) maître brodeurs rue Neuve Saint Sauveurs § partage, 29 mai 1738; MC/ET/XXVIII/253
      partage; Chauliere, Jacques
    - Obligation par Louis GUIGNARD, voiturier par terre envers Antoine BERNARD, marchand mercier, grande rue du Faubourg-St-Antoine, 1er juin 1738; MC/ET/XXVIII/253
    - Contrat de mariage de Jean-Baptiste DELORME, ouvrier en bas du métier, avec Jeanne-Marguerite MEU(S)NIER, fille de Robert MEU(S)NIER, ébéniste., 8 juin 1738; MC/ET/XXVIII/253
    - Lardin (François) maçon rue de la Mortellerie § partage, 8 juin 1738; MC/ET/XXVIII/253
      partage; Lardin, François
    - Délivrance d'un leg de 500 livres, provenant de la succession de Jacqueline Lavandier, à René Thieret, marchand joaillier, à Paris, place Dauphine, pour Jean Auboin, tailleur de pierres à Lezay, en Poitou., 10 juin 1738; MC/ET/XXVIII/253
      délivrance de legs; partage; Dauphine (place); Lavandier, Jacqueline; Thieret, René; Auboin, Jean; commerçant; orfèvre
    - Thieret (René) marchand joaillier place Dauphine § délivrance de legs et quittance, 10 juin 1738; MC/ET/XXVIII/253
      quittance; Thieret, René
    - Désistement de Bail par Charles GRIMPEREL, Marchand, bourgeois de Paris à Marie-Madeleine CHALOT, veuve de Pierre BERTRAND Marchand mercier à Paris, 10 juin 1738; MC/ET/XXVIII/253
    - Bail pour 5 ans d'un chantier et hangard rue Saint-Nicolas par Gabriel FANOJA, Maître menuisier, à Nicolas MARTINY, aussi menuisier et Marie-Madeleine PETIT, 15 juin 1738; MC/ET/XXVIII/253
    - Martiny (Nicolas), menuisier, faubourg. Saint-Antoine § Bail à .., 15 juin 1738; MC/ET/XXVIII/253
      bail; Martiny, Nicolas
    - Fanoja (Gabriel) maître menuisier fg. Saint Antoine § Bail, 15 juin 1738; MC/ET/XXVIII/253
    - Blot (Charles) entrepreneur de bâtiments grande rue du fg, Saint Antoine § bail, 15 juin 1738; MC/ET/XXVIII/253
      bail; Blot, Charles
    - C/t/ de mariage de Louis-Antoine TOUSSAINT, marchand mercier, rue aux Fèves, paroisse Saint-Germain le Vieux, avec Marie-Louise BLONDEAU, veuve LEVRECOURT, fille de feu Jean BLONDEAU, maître potier d'étain témoin Antoine-Charles CHAUVIN, marchand mercier beau frère; Jean DUBAULT, coffretier - mallier ordinaire de la chambre et garde-robe du roi,. .., 15 juin 1738; MC/ET/XXVIII/253
    - Désistement de plainte par François-Noël MILET, compagnon menuisier et Jeanne MILON, sa femme contre Pierre LE LIEVRE, porteur d'eau., 16 juin 1738; MC/ET/XXVIII/253
    - Bail pour 6 ans d'1 salle et d'1 chantier par Damien DUMAS, marchand de bois, à François FOUQUET maître menuisier à Paris et Marguerite BEFFORT, grande rue du Faubourg Saint-Antoine, 20 juin 1738; MC/ET/XXVIII/253
    - Fouquet (François) maître menuisier grande rue du fg. Saint Antoine § bail à .., 20 juin 1738; MC/ET/XXVIII/253
      bail; Fouquet, François
    - Bail pour 9 ans de locaux par Antoine de Saint-Blimond, ' maître horlogeur ' (maître horloger), grande rue du faubourg Saint-Antoine, à Jean-Baptiste Cambon, maître de pension à Paris., 22 juin 1738; MC/ET/XXVIII/253
      bail; Faubourg-Saint-Antoine (rue du); Saint Blimond, Antoine de; Cambon, Jean-Baptiste; horloger
    - De Saint Blimont (Antoine) maître horloger; grande rue du fg. Saint Antoine § bail, 22 juin 1738; MC/ET/XXVIII/253
    - Contrat de mariage de Henry-Antoine RENARD, charpentier avec Marie-Claude Guerin; témoin Claude LALOUETTE, maître tabletier Antoine DUPUY Maître sculpteur, 29 juin 1738; MC/ET/XXVIII/253
    - Contrat de mariage de Henry DUBOIS, ouvrier en bois avec Marguerite SOYER, témoin LUC SALLE, menuisier, oncle maternel à cause de Geneviève DE FLANDRE, sa femme., 29 juin 1738; MC/ET/XXVIII/253
    - Chebeuf (Pierre) marchand tapissier à Saint Denis en France § Certification du décès de .. et du nombre des héritiers de .. (aucun inventaire), 13 mai 1798; MC/ET/XXVIII/253
      Chebeuf, Pierre
  - Minutes. 1738, juillet - 1738, août, juillet 1738 - août 1738; MC/ET/XXVIII/254
    - Brevet d'alloué par Armand Regnard, fils de Nicolas Regnard, compagnon chapelier, avec Louis Landier Duparq, ' horlogeur ' (horloger), grande rue du Faubourg Saint-Antoine., 2 juillet 1738; MC/ET/XXVIII/254
      contrat de travail; Faubourg-Saint-Antoine (rue du); Regnard, Armand; Regnard, Nicolas; Duparq, Louis-Landier; fabricant d'accessoires vestimentaires; horloger
    - Bail à loyer de boutique et logement, grande rue du Faubourg Saint-Antoine, par Antoine de Saint-Blimont, maître ' orlogeur ' (maître horloger), à Martin et Quentin Grandin, marchands fripiers., 7 juillet 1738; MC/ET/XXVIII/254
      bail; Faubourg-Saint-Antoine (rue du); Saint-Blimont, Antoine de; Grandin, Quentin; Grandin, Martin; horloger; commerçant; brocanteur
    - Carrier (Arnoult) tapissier rue des Trois Couronnes § reconnaissance, 7 juillet 1738; MC/ET/XXVIII/254
      reconnaissance; Carrier, Arnoult
    - De Saint Blimont (Antoine) maître horloger; grande rue du fg. Saint Antoine § bail, 7 juillet 1738; MC/ET/XXVIII/254
    - Transport par Jean-Baptiste Raux, émailleur, rue d'Orléans, faubourg Saint-Marcel, paroisse Saint-Médard, des droits de succession qui lui viennent de sa mère, à son père Jean Raux, émailleur du roi., 9 juillet 1738; MC/ET/XXVIII/254
      transport de droits; partage; Orléans (rue d'); Saint-Marcel (faubourg); Raux, Jean-Baptiste; Raux, Jean; décorateur
    - Raux (Jean Baptiste) émailleur rue d'Orléans § transport de droits mobiliaires, 9 juillet 1738; MC/ET/XXVIII/254
      transport de droits; Raux, Jean Baptiste
    - Vente de maison, cour et jardin par Jean-Claude Bonnecaze et Madeleine-Geneviève de Moncrif et Jean-Claude Bonnecaze, metteur en œuvre et Marie-Catherine Landrieux, à François Robineau, vigneron., 10 juillet 1738; MC/ET/XXVIII/254
      acte de vente; Bonnecaze, Jean-Claude; Moncrif, Madeleine-Geneviève de; Bonnecaze, Jean-Claude; Landrieux, Marie Catherine; Robineau, François; viticulteur
    - Constitution de rente annuelle de 20 L. par Claude BARDOU, vigneron et Geneviève VITRY au profit de Jean-François DURIN, menuisier à Paris rue Traversière, qui verse 400 L., 15 juillet 1738; MC/ET/XXVIII/254
    - Durin (Jean François) menuisier rue Traversier § Constitution, 15 juillet 1738; MC/ET/XXVIII/254
      constitution de rente; Durin, Jean François
    - Quittance de 5000 l. par Laurent François GERVAIS, marchand mercier rue Saint-Martin, paroisse Saint-Josse, à Marie-Anne, LE COQ, sa mère, veuve de Nicolas GERVAIS, pour le prix de son apprentissage avec le sieur FAVILLE ? marchand mercier et 6400 l. de succession de son père., 19 juillet 1738; MC/ET/XXVIII/254
    - Statuts de société entre Sébastien OZOUT, marchand et entrepreneur de manufacture de faïences, rue de la Roquette, Jacques LETEURTRE, vicaire de Montreuil, Pierre LETEURTRE, bourgeois de Paris, manufacture par Pierre GABRY en ces lieux., 20 juillet 1738; MC/ET/XXVIII/254
      statuts; Roquette (rue de la); Ozout, Sébastien; Leteurtre, Jacques; Leteurtre, Pierre; Gabry, Pierre; commerçant; chef d'entreprise
    - Contrat d'apprentissage de Jules-Jacques LECOMTE, fils de feu Jacques LECOMTE cocher et de Jeanne DUBOSC, avec Pierre BARON, maître menuisier à Paris., 21 juillet 1738; MC/ET/XXVIII/254
    - Contrat de mariage de Jean - Jacques DUHAMEL, cordonnier à Paris avec Marie - Marthe DESJARDINS, fille de Philippe DESJARDINS menuisier., 27 juillet 1738; MC/ET/XXVIII/254
    - Desjardins (Philippe) menuisier grande rue de fg. Saint Antoine § Mariage de la fille de .., 27 juillet 1738; MC/ET/XXVIII/254
      contrat de mariage; Desjardins, Philippe
    - Fondation en faveur de l'église Saint-Pierre et Saint-Paul de Montreuil, par Jean MAINGUET, marchand mercier bourgeois de Paris, grande rue du Faubourg Saint-Antoine., 31 juillet 1738; MC/ET/XXVIII/254
    - Bail à rente d'un bâtiment rue Saint-Antoine, derrière les boucheries par Jacques VITRY, maître savetier à Martin MENESSIER, menuisier et Louise LEPAGE., 3 août 1738; MC/ET/XXVIII/254
    - Acceptation de congé de location, d'1 maison, grande rue du Faubourg-S/t/ Antoine, de Jacques-Noël BARDIN maître chapelier de plunain locataires, parmi lesquels: Ange VANDELOO menuisier une chambre Jeanne-Marie MENARD femme de Pierre-François CHAMBERY, menuisier, 1 chambre, Louis DESLIN, ébéniste, 1 chambre et 1 grenier Claude MARSILLY, menuisier, 1 salle Martin TRIET, compagnon menuisier, 1 chambre et 1 grenier. Jean-Charles DELAON, sculpteur, 1 chambre Jacques MARTIN, cizeleur, 1 chambre Bernard BRETON, cizeleur, 1 chambre Pierre FRANCOIS, sculpteur, 1 chambre, 14 août 1738; MC/ET/XXVIII/254
    - Vandeloo (Ange), menuisier, grande rue du Faubourg Saint-Antoine § Acceptation de congé, 14 août 1738; MC/ET/XXVIII/254
      accord; Vandeloo, Ange
    - Contrat de mariage de Jean LEPINOIS, marchand fruitier avec Jeanne MAUPIN, parmi les témoins Pierre GUIGNARD, menuisier, ami, 25 août 1738; MC/ET/XXVIII/254
    - Tranport de droits successifs par Madeleine Delair, à François Ory, orfèvre, rue de la Lanterne, paroisse Sainte-Marie-Madeleine, et à sa femme Anne-Corbinien Delair, ses beau-frère et sœur., 26 août 1738; MC/ET/XXVIII/254
      transport de droits; partage; Lanterne (rue de la); Delair, Madeleine; Ory, François; Delair, Anne-Corbinien; orfèvre
    - Ory (François), orfèvre, rue de la Lanterne § Transport de droits, 26 août 1738; MC/ET/XXVIII/254
      transport de droits; Ory, François
    - Lalouche (Gilbert) maître maçon; rue de la Croix § Cautionnement et obligation, 28 août 1738; MC/ET/XXVIII/254
      obligation; Lalouche, Gilbert
    - Inventaire après décès de biens de Charle QUINCY, femme d'Alexandre-Joseph BOURGEOIS, tapissier., 29 août 1738; MC/ET/XXVIII/254
    - Procès verbal d'inventaire Rue de la Roquette après le décès le 1er août de Pierre GIRAUD, menuisier, père de François-Louis GIRAUD menuisier, Pierre et Marie-Jeanne, devant Marie-Anne Husson, sa veuve - témoins Antoine DUPUIS, sculpteur, rue de la Roquette, Jean DUVAUDIER, ébéniste, Sebastien OZOUT, fayancier. Dans la boutique, un mauvais établi de menuisier garni de son affutage et outils avec un tas de bouts de bois., 29 août 1738; MC/ET/XXVIII/254
    - Bourgeois (Alexandre Joseph) tapissier grande rue du fg. Saint Antoine § Inventaire après décès de la femme de .., 29 août 1738; MC/ET/XXVIII/254
      inventaire; Bourgeois, Alexandre Joseph
  - Minutes. 1738, septembre - 1738, octobre, septembre 1738 - octobre 1738; MC/ET/XXVIII/255
    - Brevet d'alloué par Jean Bertrand fils de Jacques BERTRAND, vernisseur grande rue de Faubourg Saint Antoine et de Marie-Louise HOUSÉ, sa femme, avec Jean CARRE, ébéniste en bordures, grande rue de Faubourg Saint-Antoine, 2 septembre 1738; MC/ET/XXVIII/255
    - ébéniste en bordures (alloué) § Contrat pour 3 ans entre Jacques Bertrand, vernisseur, et Jean Carré, ébéniste en bordures, au profit de Jean Bertrand, âgé de 17 ans, fils de Jacques, Nourri, logé et blanchi par son maître S.d.d., 2 septembre 1738; MC/ET/XXVIII/255
    - Carré (Jean) ébéniste en bordures grande rue du fg. Saint Antoine § Alloué, 2 septembre 1738; MC/ET/XXVIII/255
      Carré, Jean
    - Renonciation à la communauté de biens par Marie-Anne HUSSON, veuve de Pierre GIRAUD, compagnon menuisier, rue de la Roquette, 2 septembre 1738; MC/ET/XXVIII/255
    - Bail de maison rue de la Roquette par Etienne-Guillaume LA FOSSE, maréchal des foyers de la petite écurie du roi et Marie-Nicole PAGEOT sa femme, à André COLLET, maître sculpteur et Louise-Julie GAILLON, sa femme, 4 septembre 1738; MC/ET/XXVIII/255
    - Quittance par les héritiers BARDEAU, notamment par Nicolas PEROMET, maître menuisier, rue de la Roquette, aux héritiers QUENDRE, 5 septembre 1738; MC/ET/XXVIII/255
    - Gervais (Jean Baptiste) maître tapissier grande rue du fg. Saint Antoine § déclaration, 7 septembre 1738; MC/ET/XXVIII/255
      déclaration; Gervais, Jean Baptiste
    - Contrat de mariage de Joseph LABY, garçon cordonnier et de Reine LA ROCHE - témoin Pierre-Louis DUVAL, ébéniste, ami, 8 septembre 1738; MC/ET/XXVIII/255
    - Transport de droits successifs par Jacques ROBERT, compagnon doreur sur bois et Marie Lellier, rue des Jardins, paroisse Saint-Paul, à Jean TRUNET, tonnelier., 8 septembre 1738; MC/ET/XXVIII/255
    - Inventaire après décès de Anne Bodin, veuve de Jules Hardouin-Mansart, architecte, surintendant des bâtiments du roi, demeurant rue des Tournelles. L'inventaire mentionne 129 tableaux, dont plusieurs avec nom d'auteur, estimés par François Louis Colin, peintre de l'électeur de Cologne, demeurant quai de la Mégisserie, et plusieurs tapisseries., 9 septembre 1738; MC/ET/XXVIII/255
      inventaire après décès; Mégisserie (quai de la); Tournelles (rue des); Bodin, Anne; Colin, François Louis; Mansart, Jules Hardouin- (1646-1708); architecte; peintre; surintendant (Ancien Régime); directeur des bâtiments du roi (Ancien Régime)
    - BODIN (Anne) veuve Jules HARD. MANSART + 30 août rue des Tournelles § Inventaire après décès d'Anne BODIN à la requête de Catherine Henriette H. MANSART, sa fille, épouse de Claude LE BAS de MONTARGIS - Ja. M. M. Comte de Sorgonne - héritiers pour 1/2 de leur mère, 9 septembre 1738; MC/ET/XXVIII/255
      inventaire après décès; Bodin, Anne (1646-1738)
    - Gros Inventaire après décès le 30 août 1738 à Anne BODIN, veuve de Jules Hardouin MANSART, comte de Lazonne, surintendant des bâtiments du roi, rue des Fournelles, paroisse Saint-Paul: 78 Une pendule de Marquetterie première partie, garnie de son cadeau de centre émaillé, ornée de ses charges et surmontée d'1 renommée, par BOUCHERET 120 L. 81 1 petite pendule dans sa boîte ovale de marqueterie, cadeau de cuivre et étain, ornée de ses bronzes en couleur sur son pied à couronne de bois sculpté et doré, à Paris TURETTE 100 L. 82 3 tapisseries de Gobelins, Enlèvement d'Europe, Diane et Adonis, Ariane et Baechus 96 L. 175 7 pièces de tapisserie des Gobelins, Histoire de Psyché 3 000 L. 258 à 272 bijoux et argenterie prisés par Jean-Henry POUGET, marchand orfèvre jouaillier, quai des Orfèvres. 273 Tableaux prisés par François Louis COLINET, peintre de S. A. premier électeur de Cologne, et de l'Académie de Saint-Leu demeurant quai de la Mégisserie, paroisse Saint-Germain-l'Auxerrois: Boullogne l'aîné, Jouvenet, Boullogne le Jeune, Desportes Chavanne, Allegrain, Gauterre, Detroy, Le Guide, Silvestre, Bernard, Delafosse, Rigault, Corneille, Mignard Champagne, estampes de Lebrun, toiles de Francisque Mullet, Estelle, Wonwerman, Jestels de Vivieu,. .. nombreux documents et registres., 9 septembre 1738; MC/ET/XXVIII/255
    - Brevet d'alloué pour 3 ans par Philibert NICOLIN fils de Jean-Baptiste NICOLIN, bourgeois de Paris, avec Joachim Pierre BESNARD (BENARD), ébéniste, grande rue du Faubourg-Saint-Antoine., 12 septembre 1738; MC/ET/XXVIII/255
    - ébéniste (alloué) § Contrat pour 3 ans entre Jean Baptiste Nicolin, bourgeois de Paris, et Joachim Pierre Besnard, ébéniste, au profit de Philibert Nicolin, âgé de 14 ans, fils de Jean Baptiste Logé, nourri et blanchi par son maître Moyennant 18 livres., 12 septembre 1738; MC/ET/XXVIII/255
    - Besnard (Joachim Pierre) ébéniste grande rue du fg. Saint Antoine § alloué, 12 septembre 1738; MC/ET/XXVIII/255
      Besnard, Joachim Pierre
    - Contrat de mariage de Jean STERLINGUE serrurier avec Françoise-Simone COUTANCE, témoin Nicolas PINOTEAU (PINOTAUT), (e)béniste, 14 septembre 1738; MC/ET/XXVIII/255
    - Sterleing (Jean) serrurier rue de Basfroid § Mariage de .., 14 septembre 1738; MC/ET/XXVIII/255
      contrat de mariage; Sterleing, Jean
    - Constitution de rente annuelle de 50 livres par Martine BAUDIN, veuve de Claude GUYOT, maître vinaigrier au profit de Jean François LE BRUN, maître menuisier rue de Charenton et Marguerite-Jeanne LEMAITRE qui versent 1 000 livres., 14 septembre 1738; MC/ET/XXVIII/255
    - Bail de maison rue de la Roquette par Pierre DESBICHES premier fourrier de l'artillerie de France à l'Arsenal, à Seraphin MONROY, menuisier, et Anne BASQUEVILLE, 15 septembre 1738; MC/ET/XXVIII/255
    - Monroy (Séraphin), maître menuisier, rue de la Roquette § Bail à .., 15 septembre 1738; MC/ET/XXVIII/255
      bail; Monroy, Séraphin
    - Rocquet (Louis François) maître maçon rue de Buci § Devis et marché (réparations), 15 septembre 1738; MC/ET/XXVIII/255
      devis; marché; Rocquet, Louis François
    - Constitution de rente de 50 livres par Jean GILLOT menuisier à Paris et Jeanne LAPAREILLIER, grande rue du Faubourg Saint-Antoine, au profit de Maximilien BAILLY, corber, qui verse mille livres., 16 septembre 1738; MC/ET/XXVIII/255
    - Basin (Jean Claude) maître horloger; rue de Clocher à Limoges § procuration, 16 septembre 1738; MC/ET/XXVIII/255
      procuration; Basin, Jean Claude
    - Bail pour 1 année du privilège du Tourneur en bois par Jean MARIOTON, veuve de Guillaume DESORMEAUX, maître tourneur en bois, rue Jean Beausire, paroisse Saint-Paul, accordé à Jean JOLY compagnon tourneur sur bois, rue de la Roquette moyennant 24 livres, 19 septembre 1738; MC/ET/XXVIII/255
    - Titre nouvel par les héritiers MARINIER pour rente créée par acte du 18 mars 1691 par Anne MAIGENT, leur ancêtre au profit de Philippe FICHON, maître sculpteur à Paris et de ses héritiers., 21 septembre 1738; MC/ET/XXVIII/255
    - Certificat par rectification du présence de Jean-François LAURENT, donné notamment par Nicolas ROBINOT, maître sculpteur à Paris, grande rue du Faubourg-Saint-Antoine, et par Michel-François BESNIER, menuisier, rue de Charenton., 24 septembre 1738; MC/ET/XXVIII/255
    - Robinot (Nicolas) maître sculpteur grande rue du fg. Saint Antoine § Certificat aux dires de .., 24 septembre 1738; MC/ET/XXVIII/255
      Robinot, Nicolas
    - Viennot (Nicolas) maître serrurier rue des Blancs Manteaux § bail, 28 septembre 1738; MC/ET/XXVIII/255
    - Durin (César) maçon à Montreuil § Vente, 30 septembre 1738; MC/ET/XXVIII/255
    - Transport de rente foncière par François-Noël MILLET menuisier et Jeanne Millon, sa femme rue traversière à Nicolas Jacquet, marchand, bourgeois de Paris; Quittance de 200 livres par Jean-François POMPON, qui les a reçue de François-Noël MILLET, menuisier, 1er octobre 1738 - 4 octobre 1738; MC/ET/XXVIII/255
      transport de droits; quittance
    - Pompon (Jean François) maçon rue des Balais § quittances, 1er octobre 1738; MC/ET/XXVIII/255
      quittance; Pompon, Jean François
    - Décharge par Nicolas SAINT LEU, sculpteur et Etienne JANIARD, taillandier, tuteur de Marie-Geneviève et Joseph Boullard, de 736 livres, provenant de la succession de Geneviève MINET, femme de Nicolas de SAINT-LEU. inventaire de feu Geneviève MINET, veuve de Pierre DELAY, puis de Nicolas BOULLIARD, sculpteur, et femme de Nicolas SAINT-LEU, sculpteur, avec description de l'atelier et estimation par François BOUILLION, rue de la Roquette, et Bernanrd DESOUCHES, grande rue du Faubourg-Saint-Antoine, tous 2 maître sculpteurs: 5 établis, 80 outils de mouleurs,... 2, 12 et 20 octobre 1738., 2 octobre 1738 - 20 octobre 1738; MC/ET/XXVIII/255
    - Bail de maison pour 7 ans rue de la Roquette par Nicolas WARME dit DUMONT, bourgeois de Paris à Jean-Baptiste NOEL, maître sculpteur., 5 octobre 1738; MC/ET/XXVIII/255
    - Noel (Jean Baptiste) Sculpteur rue de la Roquette § bail à .., 5 octobre 1738; MC/ET/XXVIII/255
    - Fremont (Jacques) maçon à Montreuil § Cautionnement, 5 octobre 1738; MC/ET/XXVIII/255
      Fremont, Jacques
    - Contrat pour 4 ans entre Anne Claire Joran, veuve de Jean Thomas, écrivain, et Charles Neveux, sculpteur en bois, au profit de Jean-Baptiste Thomas, âgé de 12 ans, fils du précédent., 9 octobre 1738; MC/ET/XXVIII/255
      contrat d'apprentissage; Joran, Anne Claire; Neveux, Charles; Thomas, Jean; Thomas, Jean-Baptiste; sculpteur; écrivain
    - Neveux (Jean Charles) sculpteur rue de Lappe § alloué, 9 octobre 1738; MC/ET/XXVIII/255
      Neveux, Jean Charles
    - Brevet d'alloué pour 4 années par Jean-Baptiste THOMAS, fils de feu Jean Thomas, écrivain et de Anne-Claire JORAN, avec Charles NEVEU, sculpteur à Paris, rue de Lappe Faubourg Saint Antoine, 9 octobre 1738; MC/ET/XXVIII/255
    - Lecocq (Jean Louis) marchand tapissier à Nantes en Bretagne § procuration, 10 octobre 1738; MC/ET/XXVIII/255
      procuration; Lecocq, Jean Louis
    - Constitution de rente annuelle de 30 livres par César DURIN maçon à Montreuil, au profit de Jean-François DURIN, menuisier à Paris, son frère, rue Traversière, qui verse 600 livres de principal., 17 octobre 1738; MC/ET/XXVIII/255
    - Reconnaissance de 265 £. de dettes par Philippe LEBEAU menuisier et Marie DELIEN, sa femme envers Marguerite-Geneviève BOUCHERAT., 23 octobre 1738; MC/ET/XXVIII/255
    - Leloutre (Jean François), peintre, grande rue du faubourg Saint Antoine) § Convention, 23 octobre 1738; MC/ET/XXVIII/255
      Leloutre, Jean François
    - Billiard (Jean Louis), peintre, rue des Fossés M. le Prince § Convention, 23 octobre 1738; MC/ET/XXVIII/255
      convention; Billiard, Jean Louis
    - Quittance par Simon-Nicolas Clouzier, marchand horloger, rue Saint-Antoine, en exécution des termes de son contrat de mariage avec Geneviève Dubois le 26-12-1736, pour remise par Jacques Clouzier, marchand horloger et Jeanne-Claude Mercier de marchandises d'horlogerie valant 5057 l. et de meubles pour 943 l. faisant un total, soit un total de 6000 livres, engagement de payer le loyer pendant 9 ans et constitution d'une rente annuelle de 50 livres, moyennant 1000 livres en principal, au profit de parents Clouzier., 27 octobre 1738; MC/ET/XXVIII/255
      quittance; Saint-Antoine (rue); Clouzier, Simon-Nicolas; Dubois, Geneviève; Clouzier, Jacques; Mercier, Jeanne-Claude; Clouzier (famille); commerçant; horloger
    - Clouzier (Nicolas) marchand horloger rue Saint Antoine § quittance et délaissement, 27 octobre 1738; MC/ET/XXVIII/255
      quittance; Clouzier, Nicolas
    - Quittance par Dominique BUREAU et Marie-Gabrielle Bureau à Jean BUREAU menuisier, grande rue du Faubg-S/t/-Antoine de 250 livres, qui ont permis à ce dernier de se rendre adjudicataire d'1 maison en la basse-cour de Vincenne, 27 octobre 1738; MC/ET/XXVIII/255